【裁判字號】    92,易,630
【裁判日期】    920430
【裁判案由】    竊盜
【裁判全文】
臺灣高雄地方法院刑事判決                          九十二年度易字第六三號
    公  訴  人  臺灣高雄地方法院檢察署檢察官
    被      告  甲○○
    選任辯護人  陳新三  律師
                謝旻吟
右列被告因竊盜案件，經檢察官提起公訴（九十二年度偵字第三二五六號），本院判
決如左：
    主  文
甲○○攜帶兇器竊盜，處有期徒刑柒月。
    事  實
一、甲○○意圖為自己不法之所有，於民國（下同）九十一年十一月十六日零時許，
    在高雄縣鳳山市新甲里活動中心前，持客觀上具傷人危險性之螺絲起子一支，破
    壞丁○○所有停放在該處之車號ＰＪ-九五八一號自用小客車車門鎖（毀損部分
    未據告訴）後，進入該車內竊取汽車音響一組（含音響主機、電子分音器、擴大
    機及低音喇叭各二個，價值約新台幣七萬元），得手後將行竊工具螺絲起子一支
    丟棄，並將竊得之汽車音響藏置在高雄市○○區○○路八十二號住處使用至故障
    後再加以丟棄，嗣經警採集該車內可疑指紋送請內政部警政署刑事警察局鑑定結
    果，發現一枚指紋與該局檔存之甲○○指紋相符而查獲上情。
二、案經高雄縣警察局鳳山分局報請臺灣高雄地方法院檢察署檢察官偵查起訴。
    理  由
一、訊據被告對右揭時地竊取汽車音響等情坦認不諱，惟否認有攜帶螺絲起子，辯稱
    ：伊係用自己之機車鑰匙撬開車門後，拿車內之螺絲起子拆下音響而竊取之，該
    螺絲起子並非伊所帶去云云（見本院九十二年三月二十七日審判筆錄）。經查，
    右開螺絲起子係被告所攜帶一節，業經被告於警訊（見九十一年十一月十七日警
    訊筆錄）及偵查中（見偵查卷第八頁背面）坦承不諱；再證人即警訊時訊問被告
    之警員乙○○、丙○○亦到庭證述被告於警訊時確係自承該螺絲起子係伊所帶去
    等語（見本院九十二年四月二十三日審判筆錄），且證人即ＰＪ-九五八一號自
    用小客車車主丁○○亦證述其車內或車後工具箱並無置放螺絲起子等語（見本院
    九十二年四月二十三日審判筆錄），是被告前開所辯，顯係事後翻異前詞，自不
    足採。此外，復有警製刑案現場勘查報告表、勘查採證照片二十一幀及內政部警
    政署刑事警察局九十一年十二月十二日刑紋字第０九一０三二七二四六號鑑驗書
    附警卷可憑，事證明確，被告犯行應堪認定。
二、按刑法第三百二十一條第一項第三款之攜帶兇器竊盜罪，係以行為人攜帶兇器竊
    盜為其加重條件，此所謂兇器，其種類並無限制，凡客觀上足對人之生命、身體
    、安全構成威脅，具有危險性之兇器均屬之，且祇須行竊時攜帶此種具有危險性
    之兇器為已足，並不以攜帶之初有行兇之意圖為必要（最高法院七十九年臺上字
    第五二五三號判例足資參照），被告於行竊時所持之螺絲起子一把，前端為金屬
    製之尖銳形狀，於客觀上足對人之身體、生命具有危險性，自屬兇器之一種。核
    被告所為，係犯刑法第三百二十一條第一項第三款攜帶兇器竊盜罪。爰審酌被告
    僅有違反毒品危害防制條例前科，有台灣高等法院被告全國前案紀錄表各一份附
    卷可參，素行尚稱良好，年輕力壯，竟不思以正當方式獲取財物，而以犯罪遂其
    物欲，及犯罪所得為汽車音響一組，價值非重，並犯後坦承部分犯行，態度尚佳
    等一切情狀，量處如主文所示之刑。未扣案之螺絲起子一支，雖為被告所有，但
    業已滅失，為被告所自承（見九十二年一月二十四日警訊筆錄），本院為免執行
    上之困難，爰不予諭知沒收，附此敘明。
據上論斷，應依刑事訴訟法第二百九十九條第一項前段，刑法第三百二十一條第一項
第三款，判決如主文。
中      華      民      國    九十二    年      四      月     三十     日
                                  臺灣高雄地方法院刑事第一庭
                                      法  官  官信成
右正本證明與原本無異。
如不服本判決，應於判決送達後十日內，向本院提出上訴狀。
                                      書記官  黃意雯
中      華      民      國    九十二    年      四      月     三十     日
附錄本案判決論罪科刑之法條
中華民國刑法第三百二十一條第一項第三款：
犯竊盜罪而有左列情形之一者，處六月以上、五年以下有期徒刑：
三  攜帶兇器而犯之者。


司法院資訊處製作；財團法人民間司法改革基金會備份。
